臺灣臺南地方法院刑事判決　　　　　　　　　　　　　九十一年度易字第二六三號
　　公　訴　人　臺灣台南地方法院檢察署檢察官
　　被　　　告　甲○○
　　選任辯護人　林昆
右列被告因竊盜案件，經檢察官提起公訴（九十一年度偵字第一九八號），本院判決
如左：
    主  文
甲○○結夥三人以上竊盜，處有期徒刑捌月。網具壹組、鉛彈陸拾捌顆，均沒收。
    事  實
一、甲○○夥同另四名姓名年籍不詳之成年男子，共同基於意圖為自己不法所有之犯
    意聯絡，於不詳時間事先在台南縣山上鄉馬鞍山上架設捕鴿網，以竊取他人所有
    飛翔經過該處之賽鴿。適有不詳姓名者所有之賽鴿二隻，因野放訓練時誤觸該捕
    鴿網而無法動彈，甲○○乃於九十年十二月二十九日上午九時二十分許，與上開
    四名成年男子共乘一部自小客車前往上址收取困於捕鴿網之賽鴿，嗣甲○○自網
    中取下賽鴿二隻後，即為在旁埋伏守候之賽鴿協會人員會同警員等人當場逮捕，
    並扣得網具一組、鉛彈六十八顆。
二、案經台南縣警察局新化分局報請台灣台南地方法院檢察署檢察官偵查起訴。
    理  由
一、訊據被告甲○○矢口否認有何竊盜犯行，辯稱：伊沒有竊取賽鴿，伊當天是前往
    上址之甘蔗園附近捕捉老鼠，突然有很多人衝出來圍毆伊，誤會伊竊取賽鴿云云
    。經查：
  (一)、九十年十二月二十九日係因賽鴿協會接獲線報，得知在前開地點有人不法網鴿
      ，賽鴿協會之人員乃會同警員，於當日上午五時許到案發現場埋伏，一直等到
      上午九時許，見被告與四名男子共乘一輛自小客車前來，被告與另二名男子下
      車，被告自捕鴿網取下賽鴿後，埋伏在網下的賽鴿協會人員丁○○即打行動電
      話叫其餘埋伏的人出來圍捕竊賊，但為竊賊發現，竊賊隨即駕車逃逸，被告與
      另一名男子則逃到甘蔗園，然最後僅有被告為賽鴿協會人員乙○○以現行犯逮
      捕等情，業據證人即新化分局那拔派出所警員王鴻典、證人即賽鴿協會人員乙
      ○○於偵查、另證人即賽鴿協會人員丁○○、己○○於偵查及本院調查中、證
      人即警員黃福生於本院調查時證述明確且互核一致，並有扣案網具一組、鉛彈
      六十八顆、現場圖一紙及現場照片四幀在卷可資佐證。再參諸證人與被告均素
      不相識，亦均無宿怨，苟被告無竊取賽鴿情事，證人當無甘冒偽證罪之刑責，
      而虛構事實攀誣被告之必要，其所為證言，應屬真實可信。
  (二)、被告雖辯稱伊至案發現場係為捕捉老鼠，然被告確實有自鳥網上取下賽鴿等情
      業據證人丁○○證述明確有如前述，惟捕捉老鼠與竊取賽鴿之間並無何不相容
      之處，捕捉老鼠亦可趁隙竊取賽鴿，則縱然被告於案發當天或於案發之前，確
      有攜帶捕鼠器至上址捕捉老鼠一事，亦無礙其本件竊盜犯行之成立，是被告所
      辯：伊有向警員表示『係在上開處所安放捕鼠器』，並表示願意帶同警員起出
      安放之捕鼠器以證明伊之清白，並為警員黃福生所供承，詎警員黃福生竟向本
      院陳稱『但是我認為被告是胡扯，就沒有答應』，警員所為已違反刑事訴訟法
      第二條第二項「被告得請求實施訴訟程序之公務員，為有利於己之必要處分」
      之規定云云，尚難採憑。
  (三)、觀諸證人戊○○到庭證稱：伊在上址管理墓園，之前約見過被告三次，被告都
      是去抓老鼠，但案發當天伊並沒有在現場等語；另證人吳桂美證稱：案發當天
      有人要撿骨，伊與被告是於早上七點多出發至示範公墓看場地，約八點多看完
      場地後，被告就說要巡視之前的捕鼠器，伊就騎機車載被告到距示範公墓約四
      、五百公尺遠之捕鼠地點，被告說巡視完老鼠會再叫伊過去載他，伊就回到示
      範公墓整理墓上的雜草，大約整理了四、五十分鐘後，伊覺得很奇怪為何被告
      巡視這麼久尚未打電話叫伊去載他，伊才回到捕鼠現場，但沒看到被告等語，
      益證證人戊○○、吳桂美均未與被告同在案發現場，無法證明被告確實無竊取
      賽鴿之犯行，自均難以作為有利被告之認定。遑論被告曾於九十年十二月二十
      九日案發當天於警訊中陳稱：「（問：你是如何去馬鞍山上？）是桂美開自小
      客車載我去。」；惟其竟於同日檢察官訊問時改稱：「‧‧‧載我到現場的人
      叫『桂美』，她騎機車載我去‧‧‧」，前後供述不符，已足啟人疑竇，再佐
      以證人吳桂美前開證述之「被告說巡視完老鼠會打電話叫我過去載他」乙節復
      與被告隔離訊問後所述之「老闆娘說忙完就會來載我」等詞互有矛盾以觀，被
      告辯稱當天係證人吳桂美以機車搭載伊前往案發地點乙節，是否可採，亦有可
      疑。
  (四)、又倘如被告所辯：因伊出現在杳無人跡之處，埋伏之賽鴿協會人員及警員才會
      誤以為伊就是網鴿之竊賊乙節為真，則埋伏人員理應在被告甫到達現場時，即
      立刻予以逮捕，何以被告竟稱：伊到案發現場後，並未看見任何人，約待了三
      、四十分鐘左右，才為埋伏人員衝出逮捕云云（見本院九十一年四月十六日調
      查筆錄），其上開辯詞，顯係卸責之詞，不足憑採。
  (五)、再者，被告雖提出十全診所之診斷證明書以資證明案發當天前往埋伏之賽鴿協
      會人員及警員確有共同出手傷害伊之情事，然按竊盜罪為即成犯，於被告將賽
      鴿置於其實力支配之下，其竊盜行為即已完成，故埋伏人員以現行犯逮捕被告
      之際，埋伏人員是否曾經出手毆打被告等情，尚無礙被告本件竊盜犯行之成立
      ，至於埋伏人員是否另涉有刑法第二百七十七條之傷害罪嫌之問題，被告當可
      依法訴追究辦，惟不影響其竊盜犯行之成立。
  (六)、未查，臺南縣警察局新化分局卷宗內所附之扣押書上雖載明鴿子二隻，惟被害
      人丙○○陳稱：鴿子是飛回伊處後，伊帶去派出所的；證人即警員王鴻典證述
      ：不清楚鴿子如何查到；證人即警員黃福生證稱：鴿子並不是在現場捉到，而
      是有人通知失主，失主之後才拿到警局作筆錄；另證人丁○○亦證稱：可能是
      被告捉到鴿子放入鴿籠，由其他竊賊帶到車上逃走，賽鴿又放飛回丙○○家等
      語（見九十一年一月十一日偵訊筆錄及本院九十一年五月九日調查筆錄），堪
      認被告所稱本件並未當場查扣賽鴿為真實可採，故既無積極證據足證上開扣押
      書上所載之鴿子二隻，即為被告於前揭時、地所竊取之該二隻賽鴿，應認上開
      扣押書上所載之鴿子二隻，不得作為認定被告犯本件竊盜罪之證據，附此敘明
      。然本件事證已臻明確，此亦無礙被告竊盜犯行之成立，自應依法論科。
二、核被告甲○○所為，係犯刑法第三百二十一條第一項第四款之結夥三人以上竊盜
    罪。被告與不詳姓名、年籍之成年男子四名間，有犯意聯絡及行為分擔，均為共
    同正犯。爰審酌被告竊鴿動機、目的、手段、所生危害、其犯罪後猶飾詞推諉其
    責，毫無悔過之情等一切情狀，量處如主文所示之刑，以資懲儆。至扣案之網具
    一組、鉛彈珠六十八顆，為被告及上開四名成年男子所有供犯罪所用之物，爰依
    刑法第三十八條第一項第二款予以宣告沒收。
據上論斷，應依刑事訴訟法第二百九十九條第一項前段，刑法第二十八條第三百二
十一條第一項第四款、第三十八條第一項第二款，判決如主文。
中    華    民    國      九十一    年      七        月      八        日
                              臺灣臺南地方法院刑事第五庭
                                  審判長法  官  陳振謙
                                        法  官  謝家宜
                                        法  官  孫淑玉
右正本證明與原本無異。
如不服本判決應於送達後十日內向本院提出上訴狀。（應附繕本）
                                        書記官  陳月珍
中    華    民    國      九十一    年      七        月      九        日
附錄本案論罪科刑法條全文：
中華民國刑法第三百二十一條
犯竊盜罪而有左列情形之一者，處六月以上、五年以下有期徒刑：
一  於夜間侵入住宅或有人居住之建築物、船艦或隱匿其內而犯之者。
二  毀越門扇、牆垣或其他安全設備而犯之者。
三  攜帶兇器而犯之者。
四  結夥三人以上而犯之者。
五  乘火災、水災或其他災害之際而犯之者。
六  在車站或埠頭而犯之者。
前項之未遂犯罰之。
